【裁判字號】    95,訴,1205
【裁判日期】    951114
【裁判案由】    毒品危害防制條例
【裁判全文】
臺灣臺北地方法院刑事判決              95年度訴字第1205號
公  訴  人  台灣台北地方法院檢察署檢察官
被      告  甲○○
上列被告因毒品危害防制條例案件，經檢察官提起公訴（94年度
毒偵字第3273號），被告於準備程序時為有罪之陳述，經本院合
議庭裁定改依簡式審判程序，並判決如下：
    主  文
甲○○連續施用第一級毒品，處有期徒刑壹年。扣案之第一級毒
品海洛因貳包（合計淨重伍點零玖公克），沒收銷燬之；另扣案
之注射針筒參支、空包裝袋貳只、止血帶壹條、電子秤壹台均沒
收。
    事  實
一、甲○○前於民國87年間因施用毒品案件，經臺灣士林地方法
    院以87年度毒聲字第89號裁定送觀察勒戒後，認其無繼續施
    用毒品傾向，臺灣士林地方法院檢察署檢察官於87年 6月25
    日以87年度偵字第5382號為不起訴處分確定。其後又於88年
    間，再因施用毒品案件，經臺灣板橋地方法院以88年度毒聲
    字第1127號裁定送觀察、勒戒後，認其無繼續施用毒品傾向
    ，臺灣板橋地方法院檢察署檢察官於88年 3月30日以88年度
    偵字第3191號為不起訴處分確定。但其並未戒除毒品，又於
    91年間再因施用毒品案件，經臺灣板橋地方法院以91年度毒
    聲字第2012號裁定送強制戒治，並經臺灣板橋地方法院檢察
    署檢察官提起公訴後，由臺灣板橋地方法院以91年度訴字第
    2438號判處有期徒刑10月確定。其前開強制戒治處分於92年
    6月25日執行完畢。甲○○另於同年間，因施用第一、二級
    毒品案件，亦經臺灣板橋地方法院以91年度訴字第1963號分
    別判處有期徒刑7月、6月確定。三罪嗣經合併定應執行有期
    徒刑1年9月，入監執行，於93年 9月14日獲准假釋出監。但
    其於假釋期間再犯施用毒品案件，經臺灣高等法院以94年度
    上訴字第1054號判處有期徒刑1年4月確定。前開假釋並經撤
    銷（公訴意旨誤載其假釋已期滿視為執行完畢），入監執行
    殘刑（不構成累犯）。
二、詎甲○○竟仍未戒除毒癮，於前開強制戒治執行完畢五年內
    ，復基於施用第一級毒品海洛因之概括犯意，自94年7月9日
    起至94年10月19日止，以其所有之注射針筒注射靜脈之方式
    ，每隔二天施用一次之方式，在其位於臺北市中山區○○○
    路561號8樓之 7屋住處，連續施用第一級毒品海洛因多次。
    嗣於94年11月19日21時37分許，在上址為警持本院核發之搜
    索票查獲，並扣得其所有之第一級毒品海洛因 2包（合計淨
    重5.09公克），及其所有供施用毒品所用之注射針筒 3支、
    電子秤1台、止血帶 1條、現金新臺幣（下同）5萬9千500元
    、手機 1支等物。其餘先前所用之注射針筒均已丟棄，而失
    其存在。
三、案經臺北縣政府警察局中和分局報告臺灣臺北地方法院檢察
    署檢察官偵查起訴。
    理  由
壹、程序事項：
    本件被告甲○○所犯係死刑、無期徒刑、最輕本刑為3年以
    上有期徒刑以外之罪，被告於本院行準備程序中就被訴事實
    為有罪之陳述，經法官告知簡式審判程序之旨，並聽取公訴
    人、被告之意見後，本院認為適宜由受命法官獨任進行簡式
    審判程序，而依刑事訴訟法第273條之1第 1項規定，裁定改
    用簡式審判程序。
貳、實體事項：
一、認定事實所依憑之證據及理由：
    上開犯罪事實，業據被告於本院審理時坦承不諱，且其於上
    揭時、地為警查獲後，經警採集其尿液送驗結果，呈鴉片類
    陽性反應，亦有臺灣檢驗科技股份有限公司於94年11月14日
    出具之濫用藥物尿液檢驗報告一紙（參毒偵卷第50頁）在卷
    可稽。此外，並有注射針筒共3支、毒品2包扣案可資佐證。
    又上開扣案之毒品經送請法務部調查局鑑定結果，含有海洛
    因之成份，合計淨重為5.09公克（空包裝重0.83公克），此
    亦有該局94年12月29日所出具之調科壹字第 020007637號鑑
    定通知書附卷可考（同上卷第62頁）。足信被告前揭出於任
    意性之自白與事實相符，可以採信。是本件被告施用第一級
    毒品海洛因多次之犯行，事證明確，堪以認定。查被告前已
    於87、88、91、94因施用毒品案件，經如事實欄所載之法院
    裁定送觀察、勒戒及強制戒治，並先後受不起訴處分、科刑
    、執行，其最後一次強制戒治處分於92年 6月25日執行完畢
    ，此有臺灣高等法院被告前案紀錄表在卷可考。是其本件施
    用毒品之犯行，自應依法論科。
二、論罪科刑理由：
  (一)被告行為後，刑法於94年1月7日修正，於94年2月2日公布，
    並於95年7月1日施行。修正後之刑法第56條連續犯之規定已
    經刪除，此刪除雖非犯罪構成要件之變更，但顯已影響行為
    人刑罰之法律效果，自屬法律有變更，比較新、舊法結果，
    被告行為時舊法對其較為有利。依修正後刑法第2條第1項前
    段、後段規定之「從舊、從輕」原則，自應適用被告行為時
    之法律，即修正前刑法之相關規定，予以論處，合先敘明。
  (二)按海洛因係屬毒品危害防制條例第 2條第2項第1款所規定之
    第一級毒品，被告前因施用毒品案件，經送觀察、勒戒及強
    制戒治執行後完畢釋放後，於5 年內再犯本件毒品危害防制
    條例第10條之罪，依同條例第23條第 2項之規定，應依該條
    例第10條之規定論處。核被告所為，係犯毒品危害防制條例
    第10條第 1項之施用第一級毒品罪，其施用前後持有第一級
    毒品海洛因之低度行為，為其施用之高度行為所吸收，不另
    論罪。被告先後多次犯行，時間緊接，觸犯構成要件相同之
    罪名，顯係基於概括之犯意反覆為之，為連續犯，應依修正
    前刑法第56條之規定以一罪論，並加重其刑。
  (三)爰審酌被告已有多次施用毒品案件，接受觀察、勒戒、科刑
    之處分，仍再犯本罪，顯見其尚未完全戒除毒癮，其施用之
    次數、期間，以及念其於本次犯後，坦承犯行，犯後態度尚
    稱良好等一切情狀量處如主文所示之刑。扣案之第一級毒品
    海洛因二包，淨重5.09公克，係屬違禁物，爰依毒品危害防
    制條例第18條第 1項前段規定宣告沒收銷燬之。另扣案之已
    經與上開毒品析離之塑膠空袋二只，係供其包裝所吸用之第
    一級毒品海洛因所用之物，以及供其注射第一級毒品海洛因
    所用注射針筒3支、止血帶1條、電子秤 1台等物，均為被告
    所有，業據被告供明在卷（見本院卷），爰依刑法第38條第
    1項第2款規定宣告沒收。至於扣案之現金 5萬9千500元、手
    機 1台，雖為被告所有，但與本件施用毒品案件無關，以及
    其餘未扣案被告用以施用毒品之注射針筒，已經丟棄而失其
    存在，爰均不另為沒收之諭知，附此敘明。
據上論斷，應依刑事訴訟法第273條之1第1項、第299條第 1項前
段，毒品危害防制條例第10條第1項，第18條第1項前段，修正後
刑法第11條前段、第2條第1項前段、修正前刑法第56條、第38條
第1項第2款，判決如主文。
本案經檢察官陳焜昇到庭執行職務。
中    華    民    國    95    年    11    月    14    日
                  刑事第四庭   法  官   李桂英
以上正本證明與原本無異。
如不服本判決，應於判決送達後10日內，向本院提出上訴狀。
                               書記官   黃鈴容
中    華    民    國    95    年    11    月    14    日
附錄本案論罪科刑法條全文:
毒品危害防制條例第10條第1項:
施用第一級毒品者，處 6 月以上 5 年以下有期徒刑。


司法院資訊處製作；財團法人民間司法改革基金會備份。
